【裁判字號】    98,抗,1192
【裁判日期】    981116
【裁判案由】    聲請撤銷緩刑
【裁判全文】
臺灣高等法院刑事裁定                  98年度抗字第1192號
抗  告  人
即  受刑人  甲○○
上列抗告人因聲請撤銷緩刑案件，不服臺灣板橋地方法院中華民
國98年10月22日裁定（98年度撤緩字第197 號），提起抗告，本
院裁定如下：
    主  文
抗告駁回。
    理  由
一、抗告意旨略以：因長期在外工作，家人未注意法院文件，致
    未履行緩刑條件，請再傳喚抗告人與被害人到庭，抗告人願
    當庭給付款項予被害人等語。
二、原裁定略以：聲請意旨略以：受刑人甲○○因犯侵占案件
    ，經貴院於民國98年6月4日以98年度簡字第4381號判處有期
    徒刑六月，緩刑二年，並應於確定後三個月內向被害人世鑫
    國際實業有限公司支付新臺幣（下同）三萬四千五百八十五
    元，嗣於98年7月6日確定。惟受刑人經臺灣板橋地方法院檢
    察署檢察官以98年度執緩字第180 號函文通知履行給付義務
    後，竟未於指定期間內繳納，顯有違反刑法第74條第2項第3
    款所定負擔情節重大，合於刑法第75條之1 第1項第4款規定
    之情形，爰依刑事訴訟法第476 條之規定聲請撤銷受刑人之
    緩刑宣告等語。經查：受刑人甲○○前因侵占案件，經本
    院98年度簡字第4381號判處有期徒刑六月，緩刑二年，並應
    於確定後三個月內向被害人世鑫國際實業有限公司支付三萬
    四千五百八十五元，嗣於98年7月6日確定等情，有上開刑事
    判決及臺灣高等法院被告前案紀錄表各一份附卷可稽。經移
    送臺灣板橋地方法院檢察署以98年度執緩字第180 號通知執
    行，惟受刑人迄未履行，有臺灣板橋地方法院檢察署通知書
    函、送達證書、公務電話紀錄單各一份在卷足稽，顯已違反
    刑法第74條第2項第3款所定負擔。且本院認受刑人既未對上
    開98年度簡字第4381號刑事判決提起上訴，致該案因而確定
    ，可徵受刑人已折服該案判決並對該判決所定之負擔條件予
    以認同，卻於嗣後無故不履行該判決之緩刑條件，足認其違
    反情節重大，且亦無從再預期受刑人將會恪遵相關法令規定
    ，因認原宣告之緩刑難收其預期效果，而有執行刑罰之必要
    ，爰裁定撤銷受刑人緩刑之宣告等語。
三、按緩刑宣告，得斟酌情形命犯罪行為人向被害人支付相當數
    額之財產或非財產上之損害賠償；又受緩刑之宣告，而違反
    第74條第2 項第1款至第8款所定負擔情節重大者，足認原宣
    告之緩刑難收其預期效果，而有執行刑罰之必要者，得撤銷
    其緩刑宣告，刑法第74條第2 項第3款、第75條之1第1項第4
    款分別定有明文。原審以被告違反緩刑條件，因認檢察官聲
    請撤銷為有理由，而依上開規定撤銷本件緩刑之宣告，核無
    不合。抗告意旨以：願履行緩刑條件，請勿撤銷緩刑等語，
    空言主張，自不足採，本件抗告，並無理由，應予駁回。
三、據上論結，應依刑事訴訟法第412條，裁定如主文。
中    華    民    國    98    年    11    月    16    日
                  刑事第十八庭審判長法  官  吳鴻章
                                    法  官  汪梅芬
                                    法  官  周政達
以上正本證明與原本無異。
不得再抗告。
                                    書記官  廖純瑜
中    華    民    國    98    年    11    月    16    日


司法院資訊處製作；財團法人民間司法改革基金會備份。
